ana estrada

ingeniera de software

www.anaestrada.es

behance.net/aemartos github.com/aemartos linkedin.com/in/aemartos

perfil

Ingeniera de software, diseñadora gráfica especializada en UI-UX, fotógrafa, tipógrafa amateur, creativa ilusionada, cinéfila de poca monta, geocacher, cantante de ducha, lectora empedernida, viajera infiltrada, camaleónica y autodidacta por naturaleza, sociable de más y luchadora incansable.

skills

Tecnologías: HTML5, CSS3, SASS, JavaScript, ES2019, TypeScript, jQuery, React, Redux, Apollo GraphQL, Next.js, Nest.js, Node.js, MongoDB, SQL & Express.

Software: Adobe CC (Photoshop, Premiere, After Effects, Illustrator, InDesign, XD, Audition...), Sketch, Principle, Glyphs, iWork.

Idiomas: español (nativo) e inglés (nivel alto). Cambridge English: FCE.

premios

Hackshow de IronHack 2019: Mejor proyecto de Desarrollo Web.

TadHack 2018: <u>Drugon</u>

1° premio local por la UPM.

2° premio por Kairos.

Laus Oro 2018: Dana Font

CLAP a la mejor tipografía experimental 2018: <u>Dana Font</u>

Premio a Grupo de innovación Educativa 2017: GIE Cyberaula

HackForGood 2016: Aprendis

- 1º premio local por Telefónica.
- 1º premio por U.Comillas.
- 3º premio por Telefónica UPM.

experiencia

Capchase

Madrid, España. Dic 2020 - presente.

Ingeniera de software

Participación en desarrollos de diferentes proyectos desde frontend hasta backend. API REST, diseño e implementación de UX en la app de cliente y backoffice.

Tecnologías: HTML5, CSS3, JavaScript, ES2019, TypeScript, React, Vue, Jest, Postman, MongoDB, SQL, Node.js y Express.

Bnext

Madrid, España. Sep 2019 - Dic 2020.

Desarrolladora backend

Equipo del Core Banking System. Diseño, desarrollo e integración de Bnext 2.0.: ciclo de vida de las tarjetas, onboarding y registro de clientes, KYC, AML, pasarelas de terceros, API REST, microservicios...

Tecnologías: JavaScript, ES2019, TypeScript, Jest, Postman, MongoDB, SQL, Nest.js, Node.js y Express.

BinPar Digital Ignition

Las Rozas, Madrid, España. Mar 2019 - Sep 2019.

Desarrolladora fullstack

Diseño, gestión y desarrollo de soluciones para proyectos innovadores. Optimización del SEO y desarrollo de comercio electrónico mejorado con GA.

Tecnologías: HTML5, CSS3, SASS, JavaScript, ES6, React, Apollo GraphQL, Next.js, MongoDB, Node.js, Express, Git y GitFlow.

GING UPM

Universidad Politécnica. Madrid, España. Sep 2017 - Mar 2019.

Desarrolladora frontend y diseñadora UX-UI

Diseño UX-UI, responsable de la interfaz y diseño de producto. Desarrollo Front-End para soluciones adaptativas interactivas. Investigadora en proyectos relacionados con el uso de las TIC.

Tecnologías: HTML5, CSS3, SASS, JavaScript, ES6, React, WF Bootstrap, MongoDB, Node.js, Express. AdobeCC e iWork.

Barfutura

Madrid, España. Feb - Jul 2017.

Diseñadora gráfica

Branding e identidad.

Fotografía, retoque digital y diseño de cartelería. Maquetación, diseño y desarrollo web.

Tecnologías: HTML5, CSS3, Wordpress, AdobeCC e iWork.

Derepente Madrid

Madrid, España. Jun - Nov 2016.

Diseñadora gráfica y web

Branding, identidad y publicidad. Maquetación, diseño y desarrollo web, WordPress.

Tecnologías: HTML5, CSS3, Wordpress, AdobeCC e iWork.

formación

Ironhack - Desarrollo web: programa Part-Time.

Sep 2018 - Mar 2019

Escuela Superior de Diseño de Madrid (ESD)

Máster en Diseño Interactivo. (UX - UI & desarrollo web). Grado en Diseño Gráfico.

Sep 2017 - Jun 2018 Sep 2013 - Jun 2017

Escuela de Arte número diez

Ciclo Formativo de Grado Superior de Fotografía.

Sep 2011 - Mar 2014